Pierre MARTIN

Développeur Front-End / Javascript 2 ans d'expérience



07 86 01 99 04 pierredesigner.com pierremartin.pro@gmail.com 104 rue Oberkampf – 75011 PARIS

Résumé

Passionné, autonome, je possède une bonne culture web, une bonne sensibilité UX, une forte expérience en algorithme et j'ai l'esprit d'équipe que j'ai acquis en travaillant en startup en faisant face à de nombreux nouveaux challenges technologiques.

Mes projets disponibles sur mon website: http://pierredesigner.com

Langues

Anglais: Technique

Compétences

Systèmes:

- Mac
- Linux

Programmation Front-End:

- JavaScript (ES5, ES6)
- Algorithmie
- jQuery / VelocityJS
- React / Flux / Redux
- NodeJS Express Socket.io
- Tests unitaires: Mocha Chai Sinon
- Les API REST Ajax
- Optimisation et performance des sites web
- Applications mobiles hybrides (PhoneGap Cordova EnyoJS)

Intégration:

- HTML 5 / TWIG / JADE
- CSS 2/3 SASS Compass
- Bootstrap
- Responsive design: Media-Query
- Gestion des typographies et des images
- Sémantique & référencement

Programmation Back-End:

- PHP
- SQL
- Programmation orientée objet
- Frameworks PHP: Symfony / Doctrine
- Modélisation de bases de données

Système de gestion de base de données :

- MySQL
- MongoDB

Graphisme:

- Photoshop CS6
- Illustrator CS6
- Sketch

Système de versionning / package managers / task runners :

- Git
- NPM
- Bower
- Grunt
- Webpack
- Babel
- **Browserify**

CMS:

WordPress

Editeurs / IDE:

- **PhpStorm**
- **Atom**

Formations

Formation React et réalisation d'un projet personnel juin – octobre 2016 (5 mois)

Formation:

React:

- Composants
- Assemblage des composants
- State: Etat local d'un composant
- Props: Communication inter-composants
- Gestion des formulaires avec React
- Cycle de vie d'un composant
- **Immutabilité**
- Navigation avec React-router

Architecture Flux:

- Les actions
- Le dispatcher
- Les stores
- Les views (composants React)

Architecture Redux:

- Le "state container"
- Les fonctions "pures"
- Les Reducers
- Les CombineReducers
- Le Store

Projet:

Réalisation d'une application Web permettant de donner une note entre 1 et 5 à des Pokémons. L'application permet d'afficher un classement général, d'afficher un classement par type de Pokémon et d'afficher un Pokémon via un formulaire de recherche.

Environnements et technologies utilisées pour le projet :

• React:

La partie "vue" de l'application. Découpage logique de l'application en plusieurs composants. Utilisation des routes de React, mise en place d'un formulaire de recherche.

• Node.js - Express.js - MongoDB:

La partie serveur de l'application. Permet de rendre l'application "Isomorphique" afin de répondre aux problématiques de référencement et de performance. Création d'un API permettant de charger la liste des Pokémons, d'afficher le profil d'un Pokémon afin d'afficher plus d'informations, de mettre à jour leurs notes et leurs score total. Utilisation de la librairie "Mongoose" permettant de faciliter les requêtes serveur.

• Design pattern "Flux"

Permet d'architecturer l'application, de rendre celle-ci plus "scalable" et plus maintenable.

• LocalStorage:

Interdit l'utilisateur de pouvoir voter plusieurs fois pour un Pokémon.

Socket.io:

Permet d'afficher le nombre d'utilisateur actuellement sur l'application.

Gulp

Pour la gestion des dépendances, la concaténation, la minification des fichiers, etc.

• Babel:

Transpiler Javascript, permet de rendre compatible la syntaxe JSX et l'ES6.

• La librairie "toastr" :

Permet d'afficher des messages dans un popin lors des actions de l'utilisateur.

• Mise en production:

Configuration d'un serveur HTTP "Apache" sur un environnement Ubuntu, installation de PM2 pour lancer le serveur nodeJS.

Ecole Multimédia (Paris)

2015 - 2016

Certification professionnelle de niveau II « Développeur Multimédia ». Formation d'un an en alternance.

La formation se compose de 2 modules et d'un projet final à réaliser :

- 1. Programmation Front-end
- 2. Programmation Back-end
- ✓ Réalisation d'un site e-commerce

AFPA 2013 – 2014

Certification professionnelle de niveau III « Webdesigner ».

La formation se compose de 3 modules et d'une période en entreprise :

- 1. Préparation des graphismes
- 2. Réalisation des pages web
- 3. Elaboration des séquences d'animation vectorielles interactives
- ✓ Période en Entreprise (Silicon Carne)

UCPA (Lyon) 2008 - 2012

Animateur Musical et Effet Spéciaux Scénique.

Compagnons du Devoir du tour de France

2004 - 2008

Baccalauréat professionnel – Aménagement et finition – spécialité ébénisterie.

Expériences

TouchAndPlay mars – mai 2016 (3 mois)

Fonction et description de l'entreprise :

Développeur Full-Stack – Mission courte.

Start up spécialisée dans les métiers de la restauration et du service. Ils proposent une application mobile destinée aux professionnels de la restauration.

Activités et missions :

A l'occasion du passage à la version 2 de l'application mobile, ma mission principale était de mettre en place une clôture la caisse. Cela permettait d'afficher le chiffre d'affaire de la journée avec possibilité de télécharger un document au format pdf.

Environnements et technologies utilisées :

Back : Symfony 2, DoctrineFront : EnyoJS, jQuery

• Système de versionning : Git

SocialShaker

août 2015 – février 2016 (6 mois)

Fonction et description de l'entreprise :

Développeur Full-Stack - Alternance

Start up spécialisée dans les réseaux sociaux (Facebook, Twitter), micro-sites et applications mobile.

Activités et missions :

Intégré à l'équipe de développement, mes missions étaient :

- Participer à la conception et à la refonte du backoffice de la plateforme.
- Vérifier le rendu des applications et les compatibilités cross browser / mobile.
- Alimenter la documentation (Confluence).
- Résolution des bogues.
- Mise en place de fonctionnalités personnalisées (connections, partages) via les API: Facebook, Twitter.

Environnements et technologies utilisées :

- Back: Symfony 2, Doctrine, Composer
- Front: AngularJS, Bootstrap, ¡Query
- Système de versionning : Git, Bitbucket
- Task runner: Grunt (unglify, jshint, watch, cssmin)
- Fonctionnement en méthode : AGILE SCRUM

Fonction et description de l'entreprise :

Développeur Front-End - Alternance

Société d'export de matériel pétrolier.

Activités et missions :

J'ai eu pour mission de concevoir et de développer deux sites :

- http://aps-export.com
- http://ild-consulting.com

Seul sur ces projets, j'ai sus travailler en parfaite autonomie et faire preuve de sens de l'organisation :

- Conception générale des interfaces
- Apparences des sites et de leurs ergonomies
- Webdesign, Intégration, Développement web
- UX Design, prise de brief.
- Référencement, mise en production
- Compatibilité cross browser / mobile Responsive Web Design

Environnements et technologies utilisées :

- HTML5, CSS3, JS, PHP, SVG
- jQuery, VelocityJS
- Bootstrap
- Grunt (sass, unglify, jshint, watch, cssmin)
- SASS, Compass
- Animations CSS3 / SVG / Javascript

Freelance

juin 2014 – janvier 2015 (8 mois)

Fonction et description de l'entreprise :

Webdesign, développement Web, gestion de projet, conseil & relation client, prospection.

Activités et missions :

Projets menés:

- Conception et réalisation d'un projet web sur mesure pour l'ouverture d'un atelier de restauration de peintures, de meubles anciens et d'oeuvres d'art situé à Paris.
- Conception et réalisation d'un projet e-commerce pour la vente de cadres anciens, de dorures d'oeuvres d'art.

Mes missions étaient :

- Accompagnement des clients
- Définition du cahier des charges
- Réalisation design + maquettes
- Intégration (HTML5, PHP, JAVASCRIPT)
- Mise en place d'un formulaire de demande de devis avec upload de fichiers
- Implémentation d'une carte (Google Map API)
- Gestion de la compatibilité multi-devices (Media Queries)
- Gestion de la mise en production
- Optimisation du référencement naturel et des performances

Environnements et technologies utilisées :

- Magento
- HTML, PHP, JAVASCRIPT, CSS
- jQuery
- Google Map API

Fonction et description de l'entreprise :

Webdesigner - Stage

Société qui a pour objet le développement, la production et l'administration de grands quiz et jeux multijoueurs en Flash sur Internet et sur tablettes numériques.

Activités et missions :

La mission de ce stage était de remplacer un poste de webdesigner ayant comme principal client France Télévision.

Les activités à ma charge :

- réaliser des visuels pour les réseaux sociaux
- réaliser des newsletters
- réaliser des éléments graphiques pour les jeux
- réaliser des opérations de promotions

Environnements et technologies utilisées :

- Photoshop
- Illustrator
- HTML5, XHTML, CSS, JavaScript
- Sublime text

Intérêts

- Veille technologique (récemment formé sur WEBPACK, REACT, FLUX, REDUX formation en cours sur PostCSS)
- Culture web technologique scientifique
- Piano